【裁判字號】    95,訴,197
【裁判日期】    950428
【裁判案由】    綜合所得稅
【裁判全文】
高雄高等行政法院裁定
                                       95年度訴字第197號
原      告  甲○○
被      告  財政部台灣省南區國稅局
代  表  人  乙○○  局長
上列當事人間因綜合所得稅事件，原告不服財政部中華民國九十
五年一月二十日台財訴字第○九四○○五八七九八○號訴願決定
，提起行政訴訟。本院裁定如下：
    主  文
原告之訴駁回。
訴訟費用由原告負擔。
    事實及理由
一、按「訴願之提起，應自行政處分達到或公告期滿之次日起三
    十日內為之。」「訴願事件有左列各款情形之一者，應為不
    受理之決定：．．．二、提起訴願逾法定期間或未於第五十
    七條但書所定期間內補送訴願書者。」分別為訴願法第十四
    條第一項及第七十七條第二款所明定。次按「送達於住居所
    、事務所、營業所或機關所在地不獲會晤應受送達人者，得
    將文書付與有辨別事理能力之同居人、受僱人或願代為收受
    而居住於同一住宅之主人。前條所定送達處所之接收郵件人
    員，視為前項之同居人或受雇人。」行政訴訟法第七十二條
    第一項及第二項亦定有明文，並經訴願法第四十七條第三項
    所準用。又提起撤銷訴訟以已經合法訴願為前提，否則為起
    訴不備其他要件，行政法院應以裁定駁回之，亦為行政訴訟
    法第四條第一項及第一百零七條第一項第十款所規定。
二、本件原告八十六年度有營利、薪資、利息及其他等所得合計
    新台幣（下同）三、○五七、七二九元，已超過該年度規定
    之免稅額及標準扣除額合計數，未於規定期間內辦理綜合所
    得稅結算申報，違反行為時所得稅法第七十一條第一項規定
    ，經高雄縣政府警察局及被告所屬高雄縣分局查獲，核定漏
    稅額五○五、二八五元，除向原告補徵稅額外，並依同法第
    一百一十條第二項規定，按所漏稅額處四三、五四二元○．
    四倍及四六一、七四三元一倍罰鍰合計四七九、一○○元（
    計至百元止）。原告不服，申經復查未獲變更，提起訴願，
    則遭訴願機關以訴願逾期而為不受理之決定。原告復向本院
    提起本件行政訴訟，聲明求為判決將訴願決定及原處分均撤
    銷。
三、經查，本件被告九十四年八月三十一日南區國稅法二字第○
    九四○○七四三三二號復查決定書係以郵務送達方式投遞，
    前經鳳山郵局於九十四年九月八日送達至原告之住居所高雄
    縣鳳山市○○街三號十三樓，而由原告住居所之管理委員會
    代為收受，此有送達證書影本附於訴願卷可稽。是原告提起
    訴願之期間，應自九十四年九月九日起算，因原告設址於高
    雄縣，依訴願法第十六條第一項規定應扣除在途期間六日，
    核計其提起訴願之三十日不變期間，至九十四年十月十四日
    （星期五）即已屆滿。原告卻遲至九十四年十一月八日始提
    起訴願，此亦有原訴願卷附之被告加蓋於原告訴願書上收文
    戳記所載日期可考，顯已逾法定不變期間。則本件訴願決定
    以原告提起訴願逾法定期間，為不受理決定，揆諸首揭法條
    說明，依法並無不合。原告復提起本件撤銷訴訟，自非合法
    ，應予駁回。又原告之訴，既經本院從程序上予以駁回，其
    實體上之主張，自無庸審究，併予說明。
四、依行政訴訟法第一百零七條第一項第十款、第一百零四條、
    民事訴訟法第九十五條、第七十八條，裁定如主文。
中    華    民    國    95    年     4    月   28     日
                  第三庭審判長法  官   邱政強
                              法  官   詹日賢
                              法  官   李協明
以上正本係照原本作成。
如不服本裁定，應於裁定送達後10日內以書狀敘明理由，經本院
向最高行政法院提出抗告（須按對造人數附具繕本）；並應預繳
送達用掛號郵票6份（每份34元）。
中    華    民    國    95    年     4    月   28     日
                              書記官   藍慶道


司法院資訊處製作；財團法人民間司法改革基金會備份。
